臺灣高等法院刑事附帶民事訴訟判決   100年度重附民字第16號
原      告  簡勸得
被      告  蔡慶霖
            謝忠烈
上列被告因背信案件（本院100年度上易字第102號），原告提起
刑事附帶民事訴訟，請求損害賠償，本院判決如下：
    主  文
原告之訴駁回。
    事  實
甲、原告方面：
一、聲明：被告應連帶給付原告新臺幣（下同）1,013萬8,356元
    ，及被告蔡慶霖、謝忠烈分別自民國100年4月29日、100年7
    月1日起均至清償日止，按年息百分之五計算之利息。
二、事實陳述略稱：被告蔡慶霖明知臺北縣永和市（已改制新北
    市永和區○○○段1119地號土地及座落於其上之門牌地址為
    臺北縣永和市○○街81號建物、臺北縣永和市○○段1253地
    號土地，係原告前於88年間，因向蔡慶霖借款，而提供其所
    有之上開不動產，登記予蔡慶霖名下，以供擔保，嗣原告已
    將債務清償完畢，上開不動產雖仍登記於其名下，惟實際所
    有權人為原告，其等間具有借名登記關係之事實，亦知悉原
    告於98年8月26日，將上開不動產分別以1,336萬元及250萬
    元出售予訴外人李宇平後，李宇平匯款至仲介公司即信義房
    屋股份有限公司所申設於玉山商業銀行股份有限公司之履約
    專戶之價金，扣除仲介公司之代辦費及服務費後，所餘共計
    1,013萬8,356元，應支付予原告，故信義房屋於98年10月26
    日，經由蔡慶霖指定將上開履約專戶內款項匯款至其妻劉婉
    芳所有之國泰世華商業銀行永和分行帳號000000000000帳戶
    內後，應依約將之歸還予原告。詎蔡慶霖竟因認原告擔任負
    責人之陸發工程有限公司積欠被告謝忠烈擔任實際負責人之
    瑞發水電行工程款1,000多萬元，而謝忠烈委託其代為向原
    告催討欠款，竟於其向原告催討債務未果後，未徵得原告同
    意之情形下，意圖損害本人之利益，逕自於98年10月27日及
    同年11月12日分兩次提領上開款項後，分別在住於臺北縣永
    和市○○路○段15號之國泰世華銀行永和分行及其住處樓下
    ，交付予謝忠烈，致生損害於原告，爰依法求為判決如訴之
    聲明。
乙、被告方面：
一、聲明：駁回原告逾250萬元部分之請求。
二、被告蔡慶霖陳述：其有把原告主張之金額交予謝忠烈之侵權
    行為，惟因其當時看到謝忠烈之法院宣示判決及工程合約暨
    合約之金額。又本件係重複起訴。
三、被告謝忠烈陳述：其有收受蔡慶霖所交付原告主張之款項，
    係因其作原告之工程，而原告1 個月退13張票，積欠其母水
    電行等，其母將債權轉讓給他，其有請求之原因。又本件係
    重複起訴。
    理  由
一、按當事人不得就已起訴之事件，於訴訟繫屬中更行起訴；法
    院認為原告之附帶民事訴訟不合法者，應以判決駁回之。民
    事訴訟法第253條、刑事訴訟法第502條第1項分別定有明文
    。
二、本件原告所請求之同一事件，業經原告向臺灣板橋地方法院
    提起民事訴訟（98年度重訴字第469號），並經該院於100年
    3月31日判決，有該判決書附卷可稽（見本院卷），該案尚
    未確定，原告復於100年4月28日向本院提起本件訴訟，顯然
    違反一事不再理原則，揆諸首揭條文，本件自應予以駁回。
據上論結，應依刑事訴訟法第502條第1項前段，判決如主文。
中    華    民    國  100     年    9     月     6    日
                  刑事第五庭  審判長法  官  李英勇
                                    法  官  崔玲琦
                                    法  官  劉秉鑫
以上正本證明與原本無異。
如不服本判決，應於收受送達後10日內向本院提出上訴書狀，其
未敘述上訴之理由者並得於提起上訴後10日內向本院補提理由書
（均須按他造當事人之人數附繕本）「切勿逕送上級法院」。
                                    書記官  蔡宜蓁
中    華    民    國   100    年    9     月    9     日